【裁判字號】    95,上訴,2374
【裁判日期】    951214
【裁判案由】    違反槍砲彈藥刀械管制條例
【裁判全文】
臺灣高等法院臺中分院刑事判決        95年度上訴字第2374號
上  訴  人
即  被  告  丙○○
                    （現另案於臺灣臺中戒治所強制戒治中）
指定辯護人  本院公設辯護人  甲○○
上列上訴人因違反槍砲彈藥刀械管制條例案件，不服臺灣臺中地
方法院95年度訴字第1718號中華民國95年8月23日第一審判決 （
起訴案號：臺灣臺中地方法院檢察署94年度偵字第20649號） ，
提起上訴，本院判決如下：
    主  文
上訴駁回。
    事  實
一、丙○○前有公共危險、違反麻醉藥品管理條例案件及違反肅
    清煙毒條例案件等前科，嗣因案假釋出獄復經撤銷假釋，經
    臺灣臺中地方法院檢察署發布通緝在案。詎猶不知悔改，緣
    綽號「大砲」真實姓名不詳之成年男子因積欠丙○○新臺幣
    （下同）二萬五千元，乃於民國九十四年九月間某日（即九
    十四年十一月二十四日前約二個月某日），在丙○○位於臺
    中市○○路○段二七一號三樓之居所內，將仿ＢＥＲＥＴＴ
    Ａ廠九二ＦＳ型半自動手槍製造之金屬槍枝，換裝土造金屬
    槍管而成具有殺傷力之改造手槍一支（含彈匣一個，管制編
    號0000000000號）及具有殺傷力口徑均為九ＭＭ
    之制式子彈八顆質押予丙○○，作為擔保，託為寄藏，約明
    俟「大砲」有錢清償後再取回該等槍、彈，丙○○明知該等
    槍、彈非經中央主管機關許可，不得寄藏、持有，竟仍當場
    予以收受、代為保管，而寄藏該仿ＢＥＲＥＴＴＡ廠九二Ｆ
    Ｓ型半自動手槍製造之金屬槍枝，換裝土造金屬槍管而成具
    有殺傷力之改造手槍一支（含彈匣一個，管制編號0000
    000000號）及具有殺傷力口徑均為九ＭＭ之制式子彈
    八顆。嗣於九十四年十一月二十四日十六時三十分許，為警
    在丙○○上址居所內查獲，並扣得前開均具有殺傷力之仿Ｂ
    ＥＲＥＴＴＡ廠九二ＦＳ型半自動手槍製造之金屬槍枝，換
    裝土造金屬槍管而成具有殺傷力之改造手槍一支（含彈匣一
    個，管制編號0000000000號）及口徑均為九ＭＭ
    之制式子彈八顆。
二、案經苗栗縣警察局苗栗分局報告臺灣臺中地方法院檢察署檢
    察官偵查起訴。
    理  由
一、訊據上訴人即被告丙○○（下稱被告）固對於警察在上揭時
    地扣得其持有之槍、彈及其明知其所持有之該等物品為槍、
    彈等事實坦承不諱，惟辯稱：該等槍彈係陳敏聰於九十四年
    十一月二十四日為警查獲前約一個星期寄放在伊處。伊之前
    所供「大砲」其人是伊臨時想到虛捏之人云云。經查：
  (一)上揭犯罪事實，業據被告於警詢及九十四年十一月二十五日
    偵查中供述明確，並有扣案之改造手槍一支 (含彈匣一個，
    管制編號0000000000號）及子彈八顆可資佐證。
    且扣案之改造手槍一支及子彈八顆，經送請內政部警政署刑
    事警察局鑑定結果，認扣案改造手槍一支係仿ＢＥＲＥＴＴ
    Ａ廠九二ＦＳ型半自動手槍製造之金屬槍枝，換裝土造金屬
    槍管而成之改造手槍，機械性能良好，可擊發適用子彈，具
    有殺傷力；扣案之子彈八顆，認均係口徑九ＭＭ之制式子彈
    ，均經試射，認均具殺傷力，有該局九十四年十二月七日刑
    鑑字第○九四○一八四三四九號槍彈鑑定書一份在卷為憑（
    見九十四年度核交字第六二一號卷第一三、一四頁）。又被
    告寄藏扣案槍、彈之時間，如真係於為警查獲前一日甚或一
    星期（詳後述），而非為警查獲前約二個月，則其儘可偽稱
    係「大砲」其人於為警查獲前一星期或一日交付予伊即可，
    何須於警詢及檢察官初訊時均供稱是為警查獲前約二個月寄
    藏槍彈，並係「大砲」欠錢質押等語。是被告於警詢及偵查
    中供承「大砲」係於伊為警查獲前約二個月因欠錢而質押扣
    案槍、彈等語，堪信屬實。
  (二)被告於九十五年一月十日偵查中先係辯稱：扣案槍、彈，係
    陳敏聰所寄放，當天伊友人張萬杰有在場並有看到裝槍彈之
    包包寄放在伊處云云；嗣於九十五年三月七日偵查中又辯稱
    ：「（問：他【即陳敏聰】交包包時有何人在場？）張萬杰
    在，他要上樓時在樓下有遇到廖繼郁，他還有打開包包給廖
    繼郁看，我們在談話時，他說包包放我這裡，等一下就來拿
    ，但後來他都沒有來，隔天中午我拿起來看，之後我就打電
    話叫他來拿，．．．，他（指廖繼郁）去找我時跟我太太說
    在樓下有遇到他，他還打開包包給他看。」云云；嗣於原審
    行準備程序時又辯稱：「槍彈不是我的，是陳敏聰拿來寄放
    的，他是在九十四年十一月二十三日（即為警查獲前一日）
    晚上約十時左右拿來寄放，．．．，他拿個包包，把東西裝
    在包包裡面，說要寄放一下，我沒有空，我叫他自己放著，
    『隔天他沒有來拿，我才打開看』，看到是槍彈，我打電話
    叫他過來拿，他沒有來拿，結果就出事了，．．．當時只有
    張萬杰在場，可是他不敢幫我作證，當時張萬杰在場和我說
    話。」云云；嗣於原審審理中則又辯稱：「（問：剛剛供稱
    槍彈陳敏聰拿去你那邊寄放，寄放情形？)『被查獲前約一
    個禮拜』，陳敏聰拿來寄放在我這邊，他說先寄放在這我邊
    ，他人就走了，我有打開來看，他用報紙包著，沒有用其他
    袋子包，他說有事情要出去，先寄放在我這邊，就把東西放
    床上，他就出去了，我就把東西收起來放在包包裡面，就是
    警察查扣的包包，．．．，我把包包放在床頭櫃裡面，是在
    三樓的房間，陳敏聰並沒有說何時要來拿回去。」云云，核
    被告對於陳敏聰究係何時寄放扣案槍、彈及其究係拿到扣案
    槍、彈後多久，如何知道陳敏聰所交付之物為槍、彈等節，
    所供先後不一，且證人張萬杰於偵審中結證稱：伊知道陳敏
    聰，且未曾看過陳敏聰拿任何包包放在被告住處，伊遇到陳
    敏聰時，陳敏聰也沒有拿包包等語，是被告所辯之內容與證
    人張萬杰證述之情節不符，自難予採信。
  (三)證人陳敏聰於原審審理中到庭證稱：被告是伊表舅，是伊母
    親的表弟，伊未曾拿裝有包包之槍枝予被告，也不曾持有槍
    枝。且被告曾說伊罹患淋巴腺癌症，說伊自監獄保外就醫，
    不用再關，要伊扛下這條罪，被告寫信叫廖繼郁拿給伊看，
    廖繼郁與被告勒戒時，關在一起，伊今天有帶信過來。信之
    內容大概說伊快死了，也不敢替被告扛，被告之前叫家人打
    電話給伊，問伊是否要幫他扛罪，但伊拒絕，因為伊雖是保
    外就醫，還是要回去關，而且這樣做也是犯法的，所以伊就
    拒絕，後來被告就寫信罵伊，張萬杰也知道等語，而據證人
    陳敏聰提出之書信一封，內容記載略以：「表子聰，幹你娘
    、臭卒仔、你講幫我擔『鐵』要多少錢給你，..，若不是你
    的關係，我會和忽頭結冤嗎？忽頭是跟我結冤怕我找他，才
    會點組來抓我，．．，你可有想過我的刑期有多長，．．，
    那天我至少和你通五通電話以上，你竟然不敢通知我有組仔
    ，反過來配合組仔來釣我，還帶到我家要抓我，你娘雞巴，
    你可知道我有多恨你這種垃圾，你自己想看看從你回去到我
    出事，八、九月的時間，你每天不是到我那裡吃、到我那裡
    用，我可有怨言，你竟然為著顧自己來出賣我，你還是人嗎
    ？．．．我這條帳要跟誰算？要你幫我擔『鐵』，你竟然好
    意思講要錢，幹你娘，臭卒仔，你真正以為你不會死了嗎？
    你既然是從監獄保出來的，死對你來說只是早跟晚而已，反
    正也關不到你，你就不會做點順水人情，如果你幫我擔這條
    ，你死以後我還可以幫你照顧家庭，要不然就算你死了，我
    也不會放過你，我一定會把你的骨灰拿去飼豬，讓你變豬屎
    ，幹你娘要不然就請你多活幾年等我回來再找你算帳。在我
    被關的這段時間你也別想好過，我會經常交代人去找你這個
    卒仔、『耙仔』」等語，此有署名「舅仔」之書信一封附卷
    可稽（見原審卷第一二○、一二一頁）。至被告於原審審理
    中雖先辯稱：該信非伊所書寫云云，惟證人張萬杰於原審審
    理中結證：伊在本案案發之後有看到這封信，是陳敏聰拿給
    伊看，伊曾經看過被告字跡，上面字跡應該是被告所寫沒錯
    等語，被告亦當庭坦承該封信確為伊所寫等語（見原審卷第
    一一四頁），益徵證人陳敏聰所證屬實。再參之，扣案槍、
    彈如果真係陳敏聰所寄放，衡諸常情，被告於陳敏聰拒絕「
    承擔」罪責時，當係說明並責怪陳敏聰不肯說出寄放槍、彈
    之實話，豈有於信內罵稱：「表子聰，幹你娘、臭卒仔、你
    講幫我擔『鐵』要多少錢給你」、「要你幫我擔『鐵』，你
    竟然好意思講要錢，．．你既然是從監獄保出來的，死對你
    來說只是早跟晚而已，『反正也關不到你，你就不會做點順
    水人情，如果你幫我擔這條』，你死以後我還可以幫你照顧
    家庭，」等語之理。再參諸，被告因陳敏聰不肯代為擔罪，
    於信中所載上揭辱罵言詞，其心中顯然對陳敏聰怨憤甚深，
    且其就陳敏聰究係何時交付扣案槍、彈一節，於原審審理中
    所陳情節先後不符，自難採信。
  (四)證人即被告之配偶莊莉莉於原審審理中雖證稱：廖繼郁於本
    件案發之前一、二天，有向伊提到槍彈係陳敏聰所有云云。
    惟其於原審審理中先係結證稱：「（問：為警查獲之槍彈何
    人所有，是否知道？）我不知道，當時我和被告沒有同住，
    所以我也不知道被告持有槍彈。」、「（問：廖繼郁是否知
    道被告有槍彈為警查獲？）應該知道，因為我碰過他，『他
    說他在樓下有碰到陳敏聰，他只說這樣子而已』。」等語，
    證人莊莉莉之後又結證稱：「（問：有無問廖繼郁如何知道
    槍彈何人所有？）他沒有跟我講，只是說發生事情。」、「
    （問：既然沒有看過槍，也不知道被告到底是否持有槍彈，
    廖繼郁為何告訴妳槍彈是何人所有？）未答。」、「（問：
    廖繼郁是說何人的槍？）許久未答，後稱我不知道是什麼情
    形，我記不起來。」云云。核證人莊莉莉係被告妻子，所證
    述之內容本有附和、偏頗、迴護被告之虞，其上揭證詞，復
    有先後反覆、前後不一、難以自圓其說之情形。再佐以扣案
    槍、彈如確係陳敏聰所有，被告豈有於信中表示：「反正也
    關不到你，『你就不會做點順水人情，如果你幫我擔這條』
    」等語之情節，是證人莊莉莉所證要難遽採為有利於被告之
    認定。
  (五)據上所述，被告所辯顯與常情不符，要係臨訟卸責之詞，委
    無足採。本案事證明確，被告犯行堪以認定。
二、核被告所為，係犯槍砲彈藥刀械管制條例第八條第四項之未
    經許可寄藏其他可發射子彈具有殺傷力之槍枝罪及同條例第
    十二條第四項之寄藏具有殺傷力子彈罪。查，「阿砲」係因
    積欠被告款項而將上開槍、彈質押予被告，約明等「阿砲」
    有錢再取回，業據被告於警詢及檢察官初訊時供明在卷，則
    被告顯係為擔保債權而於「阿砲」還款前暫時保管上開槍、
    彈，其主觀上並非為己持有該等槍、彈，故被告代「阿砲」
    保管槍、彈，以確保「阿砲」清償借款之舉，應屬寄藏之行
    為（參照最高法院九十五年度臺上字第四二五號判決、九十
    二年度臺上字第三七八○號判決、九十一年度臺上字第七一
    八四號判決、八十九年度臺上字第三八七八號判決、八十六
    年度臺上字第五四七號判決、臺中高等法院臺中分院九十三
    年度上更（一）字第一六六號判決、八十八年度上訴字第二
    五六一號判決、臺灣高等法院臺南分院九十五年度上更 (一
    ) 字第一三三號判決，亦均同此認定）。公訴人雖未論及被
    告寄藏槍、彈之犯行，惟被告寄藏槍、彈行為既與經檢察官
    起訴之持有槍、彈行為，分別具有實質上一罪關係，而均為
    起訴效力所及，本院自應併予審理。且按裁判上一罪，基於
    審判不可分原則，其一部事實起訴者，依刑事訴訟法第二百
    六十七條之規定，其效力應及於全部，受訴法院對於未經起
    訴之他部分認為一部犯罪不能證明或行為不罰時，僅於判決
    理由內說明不另為無罪之諭知即可，亦毋庸於主文內為無罪
    之宣示，此為犯罪事實之一部縮減。至刑事訴訟法第三百條
    規定有罪之判決，得就起訴之犯罪事實變更檢察官所引應適
    用之法條，其所謂犯罪事實，係指單純一罪之單一事實及實
    質上一罪之「全部犯罪事實」而言，始有變更起訴法條之適
    用。亦即在不擴張及減縮原訴之原則下，法院得就有罪判決
    ，於不妨害基本社會事實同一之範圍內，自由認定事實，變
    更檢察官所引應適用之法條而言。基於同一事實，三者不能
    混為一談（參照最高法院八十七年度臺上字第七六六號判決
    、八十八年度臺上字第五五九一號判決、八十九年度臺上字
    第二三九○號判決意旨）。檢察官起訴書所載之犯罪事實既
    未敘及上揭「質押」槍、彈情事，而誤認被告前揭所為係犯
    持有槍、彈罪嫌云云，且持有、寄藏槍、彈復分別係規定在
    同一條項，故本院認定被告寄藏槍、彈部分與公訴人起訴持
    有槍、彈之罪名，雖屬有異，惟尚無變更起訴法條之必要（
    參照臺灣高等法院臺中分院九十三年度上訴字第六八一號、
    九十二年度上訴字第二二四○號、一九六九號、九七七號、
    臺灣高等法院九十三年度上訴字第二六七八號、一九四八號
    及三九七號判決意旨，均同此見解），附此敘明。又寄藏與
    持有，均係將物置於自己實力支配之下，僅寄藏必先有他人
    之持有行為，而後始為之受寄代藏而已，槍砲彈藥刀械管制
    條例第八條第四項、第十二條第四項，係將「持有」與「寄
    藏」為分別之處罰規定，則單純之「持有」，固不包括「寄
    藏」，但「寄藏」之受人委託代為保管，其保管之本身所為
    之「持有」，既係「寄藏」當然結果，法律上自宜僅就「寄
    藏」行為為包括之評價，不應另就「持有」予以論罪（最高
    法院七十四年臺上字第三四○○號判例參照）。被告寄藏上
    開改造手槍、子彈之行為，當然包含持有性質，故其持有行
    為應為寄藏行為所吸收，不另論罪。
三、被告行為後，刑法於九十四年二月二日修正公布、刑法施行
    法於九十五年六月十四日修正公布，並均於九十五年七月一
    日施行，關於本案應適用之新、舊法，茲比較如下：
  (一)修正後刑法第二條第一項規定，已將新舊法律適用之「從新
    從輕」原則，改採「從舊從輕」原則，而此規定僅係規範行
    為後法律變更所生新舊法律比較適用之準據法，並非實體刑
    罰法律，自不生行為後法律變更之比較適用之問題，於九十
    五年七月一日刑法施行後，應逕行適用新法第二條第一項之
    規定，為「從舊從輕」之比較（最高法院九十五年五月二十
    三日第八次刑事庭會議決議第一點第一項參照）。又修正後
    刑法第十一條係增訂刑法於其他法律有「保安處分」之規定
    者，亦適用之，亦無關犯罪行為可罰性之變更，亦應逕行適
    用新法第十一條之規定。
  (二)本件被告犯罪時，刑法第五十五條規定：「一行為而觸犯數
    罪名者，從一重處斷」，被告行為後，九十五年七月一日修
    正施行之刑法第五十五條規定：「一行為而觸犯數罪名者，
    從一重處斷。但不得科以較輕罪名所定最輕本刑以下之刑。
    」修正後關於但書之規定，僅係想像競合犯科刑之限制，為
    法理之明文化，非屬法律變更，對於想像競合犯之認定及科
    刑，並不生任何影響，應適用行為時之法律即修正前刑法第
    五十五條想像競合犯之規定（最高法院九十五年第八次刑事
    庭會議參照）。
  (三)刑法第四十二條第三項關於易服勞役之折算標準及期限已有
    修正，因屬科刑規範事項之變更，其折算標準為裁判時所應
    諭知，自有就新舊法規定比較之必要，以決定適用最有利於
    行為人之法律。本案關於槍砲彈藥刀械管制條例第八條第四
    項之併科新臺幣七百萬元以下罰金部分，依修正後刑法第三
    十三條第五款規定「罰金：新臺幣一千元以上，以百元計算
    之」，與修正前刑法第三十三條第五款規定「罰金：（銀元
    ）一元以上」不同。比較修正前後之罰金刑輕重，該罰金刑
    之最低刑度於修法後已有加重，依刑法第二條第一項前段規
    定，雖以九十五年七月一日修正公布施行前之刑法規定較有
    利於被告。然被告於行為時刑法第四十二條第二項前段規定
    ：「易服勞役以（銀元）一元以上三元以下折算一日。」而
    被告行為時易服勞役之折算標準，業據修正前罰金罰鍰提高
    標準條例第二條前段規定（現已刪除），就其原定數額提高
    為一百倍折算一日，則本件被告行為時之易服勞役折算標準
    ，即為以銀元一百元以上三百元以下折算一日，經折算為新
    臺幣後，為以新臺幣三百元以上九百元以下折算一日。惟九
    十五年七月一日修正公布施行之刑法第四十二條第三項前段
    規定：「易服勞役以新台幣一千元、二千元或三千元折算一
    日。」比較修正前後之易服勞役折算標準，以九十五年七月
    一日修正公布施行後之規定，較有利於被告，應依刑法第二
    條第一項但書，適用修正後刑法第四十二條第三項前段規定
    ，定其折算標準。而比較時應就罪刑有關之共犯、未遂犯、
    想像競合犯、牽連犯、連續犯、結合犯，以及累犯加重、自
    首減輕暨其他法定加減原因與加減例等一切情形，綜其全部
    罪刑之結果而為比較（最高法院九十五年第八次刑事庭會議
    決議參照）。經綜合全部罪刑比較結果，以修正後刑法有利
    於被告，有關罰金最低額及罰金易服勞役之折算標準，均應
    適用修正後刑法之規定。
  (四)又被告行為後，刑法第三十八條沒收之相關規定業於九十四
    年二月二日修正公布，自九十五年七月一日起施行，刑法第
    三十八條第二項僅將沒收對象由舊法之「犯人」修正為「犯
    罪行為人」，無論依修正前後之刑法第三十八條第一項第二
    款、第三項規定，屬於被告所有且供犯罪所用之物，均得沒
    收，對於本件之認定並無影響。且沒收為從刑之一種，與主
    刑有從屬關係，應依主刑部分適用之法律而從屬適用，無獨
    立比較之問題。本件依前所述，有關與被告所犯罪刑有關之
    罰金易服勞役等事由，既已適用修正後之刑法規定，則有關
    從刑之沒收規定，自亦應從屬適用修正後刑法第三十八條之
    規定，併予宣告沒收之。
四、被告同時地寄藏上開槍、彈之行為，係以一行為觸犯數罪名
    ，屬想像競合犯，應依修正前刑法第五十五條規定，從一重
    之未經許可寄藏可發射子彈具有殺傷力之改造手槍罪處斷。
五、原審認被告罪證明確，依據上述理由，適用刑事訴訟法第二
    百九十九條第一項前段，槍砲彈藥刀械管制條例第八條第四
    項、第十二條第四項，刑法第二條第一項但書、第十一條前
    段、修正前刑法（原審漏未記載係修正前刑法）第五十五條
    、修正後刑法第四十二條第三項之規定，並審酌被告前有公
    共危險、違反麻醉藥品管理條例案件及違反肅清煙毒條例案
    件等前科，嗣因案假釋出獄復經撤銷假釋，經臺灣臺中地方
    法院檢察署發布通緝在案，有臺灣高等法院被告前案紀錄表
    、通緝紀錄表各一份在卷可稽，素行非佳，竟無視法律之禁
    止，於此社會治安日益惡化之際，猶寄藏上開具殺傷力之改
    造槍枝及子彈，危害社會治安甚鉅，寄藏本件改造手槍及子
    彈之時間約二個月，尚非甚長，亦未造成實害，及被告犯罪
    後初能坦承犯行，嗣先係矢口否認犯行，繼又避重就輕，並
    企圖讓陳敏聰代為頂罪，於遭陳敏聰拒絕後，竟又寫信辱罵
    、威嚇陳敏聰，犯罪後態度不佳，難認有何悔意等一切情狀
    ，量處有期徒刑四年二月，併科罰金新台幣十五萬元，並依
    修正後刑法第四十二條第三項規定，就所處罰金刑部分諭知
    如易服勞役，以新台幣一千元折算一日。復敘明扣案仿BERE
    TTA廠九二FS型半自動手槍製造之金屬槍枝，換裝土造金屬
    槍管而成具有殺傷力之改造手槍一支（含彈匣一個，管制編
    號0000000000號），係違禁物，應依修正後刑法
    第三十八條第一項第一款規定宣告沒收。至上開扣案具殺傷
    力之子彈八顆，經內政部警政署刑事警察局試射後既均已失
    子彈之效能，均不再具有殺傷力，均已失其違禁物之性質，
    不再予宣告沒收，經核原審判決認事用法核無違誤，量刑亦
    屬妥適。被告上訴意旨主張原審量刑過重，請從輕量刑云云
    ，惟關於刑之量定，係實體法上賦予法院得為自由裁量之事
    項，倘其未有逾越法律所規定之範圍，或濫用其權限，即不
    得任意指摘為違法，原審量刑，已審酌被告之各種犯罪情狀
    ，並無明顯失出、失入之處，被告上訴意旨稱原審量刑過重
    ，請求從輕量刑云云，為無理由，應予以駁回。
六、又槍砲彈藥刀械管制條例第十八條第四項之規定，必須於偵
    查或審判中自白，並供出全部槍械、彈藥之來源及去向，因
    而查獲或因而防止重大危害治安事件之發生者，始能減輕或
    免除其刑，被告僅空泛指出槍彈來源為不詳年籍之綽號「大
    砲」之人，而本案並未查獲綽號「大砲」之人，被告自不能
    減輕或免除其刑，併此敘明。
據上論斷，應依刑事訴訟法第三百六十八條，判決如主文。
本案經檢察官乙○○到庭執行職務。
中    華    民    國    95    年    12    月    14    日
              刑事第十一庭  審判長法  官  陳  朱  貴
                                  法  官  何  志  通
                                  法  官  胡  文  傑
上列正本證明與原本無異。
如不服本判決應於收受送達後十日內向本院提出上訴書狀，其未
敘述上訴之理由者並得於提起上訴後十日內向本院補提理由書（
均須按他造當事人之人數附繕本）。
                                  書記官  陳  文  琴
中    華    民    國    95    年    12    月    15    日
附錄論罪科刑法條
槍砲彈藥刀械管制條例第8條：
未經許可，製造、販賣或運輸鋼筆槍、瓦斯槍、麻醉槍、獵槍、
空氣槍或第4條第1項第1款所定其他可發射金屬或子彈具有殺傷
力之各式槍砲者，處無期徒刑或5年以上有期徒刑，併科新臺幣1
千萬元以下罰金。
未經許可，轉讓、出租或出借前項所列槍枝者，處5年以上有期
徒刑，併科新臺幣1千萬元以下罰金。
意圖供自己或他人犯罪之用，而犯前二項之罪者，處無期徒刑或
7年以上有期徒刑，併科新臺幣1千萬元以下罰金。
未經許可，持有、寄藏或意圖販賣而陳列第1項所列槍枝者，處3
年以上10年以下有期徒刑，併科新臺幣700萬元以下罰金。
第 1 項至第 3 項之未遂犯罰之。
槍砲彈藥刀械管制條例第12條：
未經許可，製造、販賣或運輸子彈者，處1年以上7年以下有期徒
刑，併科新臺幣500萬元以下罰金。
未經許可，轉讓、出租或出借子彈者，處6月以上5年以下有期徒
刑，併科新臺幣300萬元以下罰金。
意圖供自己或他人犯罪之用，而犯前二項之罪者，處3年以上10
年以下有期徒刑，併科新臺幣700萬元以下罰金。
未經許可，持有、寄藏或意圖販賣而陳列子彈者，處5年以下有
期徒刑，併科新臺幣300萬元以下罰金。
第1項至第3項之未遂犯罰之。
                                                      Ｒ


司法院資訊處製作；財團法人民間司法改革基金會備份。
